臺灣屏東地方法院刑事判決　　　　　　　 99年度訴字第935號
公　訴　人　臺灣屏東地方法院檢察署檢察官
被　　　告　張上文
指定辯護人　本院公設辯護人　謝弘章　
上列被告因妨害性自主罪案件，經檢察官提起公訴（99年度偵字第
6626號），本院判決如下：
    主  文
張上文犯強制性交未遂罪，處有期徒刑壹年捌月，緩刑伍年，並
應於本判決確定之翌日起壹個月內支付被害人00000000新台幣壹
拾萬元之損害賠償金，緩刑期間付保護管束。
    事  實
一、張上文於民國99年6 月8 日17時許，至成年人00000000（真
    實姓名年籍資料詳卷，下稱A 女）所經營之理髮店（地址詳
    卷）理髮，竟基於強制性交之犯意，乘A 女不及注意之際，
    突將店門上鎖，向A 女告稱：「姐仔我愛你」後，隨即自後
    方一手環抱A 女之腰部，另一手摀住A 女嘴巴，以上開強暴
    之方式，欲將A 女拉進店後方房間內加以性侵。嗣因A 女大
    聲呼救，張上文遂因害怕倉皇逃逸始未得逞。經A 女報警，
    始查悉上情。
二、案經A 女訴由屏東縣政府警察局枋寮分局報告台灣屏東地方
    法院檢察署檢察偵查起訴。
    理  由
一、證據能力部分
(一)、按被告以外之人於偵查中向檢察官所為陳述，除顯有不可信
    之情況者外，得為證據，同法第159 條之1 第2 項定有明文
    。偵查中對被告以外之人（包括證人、鑑定人、告訴人、被
    害人及共同被告等）所為之偵查筆錄，或被告以外之人向檢
    察官所提之書面陳述，性質上均屬傳聞證據。惟現階段刑事
    訴訟法規定檢察官代表國家偵查犯罪、實施公訴，依法其有
    訊問被告、證人及鑑定人之權，證人、鑑定人且須具結，而
    實務運作時，檢察官偵查中向被告以外之人所取得之陳述，
    原則上均能遵守法律規定，不致違法取供，其可信度極高，
    職是，被告以外之人前於偵查中已具結而為證述，除反對該
    項供述得具有證據能力之一方，已釋明「顯有不可信之情況
    」之理由外，不宜以該證人未能於審判中接受他造之反對詰
    問為由，即遽指該證人於偵查中之陳述不具證據能力。查證
    人即被害人A 女、證人即A 女表嫂代號00000000-1（真實姓
    名年籍資料詳卷，下稱B 女）於偵查中之證述，業經具結，
    有結文2 紙在卷可證，而上開證人於偵訊中所述亦係在台灣
    屏東地方法院檢察署偵查庭內依法訊問，全程並經錄音、錄
    影，無證據證明有受外力干擾及影響，無顯不可信之情況，
    故上開證人於偵查中向檢察官所為之證述，依前揭規定，自
    均有證據能力。
(二)、次按被告以外之人於審判外之陳述，雖不符前4 條之規定，
    而經當事人於審判程序同意作為證據，法院審酌該言詞陳述
    或書面陳述作成時之情況，認為適當者，亦得為證據，刑事
    訴訟法第159 條之5 第1 項定有明文。其立法意旨在於傳聞
    證據未經當事人之反對詰問予以核實，原則上先予排除。惟
    若當事人已放棄反對詰問權，於審判程序中表明同意該等傳
    聞證據可作為證據，基於尊重當事人對傳聞證據之處分權，
    及證據資料愈豐富，愈有助於真實發現之理念，且強化言詞
    辯論主義，使訴訟程序得以順暢進行，上開傳聞證據亦均具
    有證據能力。經查，檢察官、被告及其辯護人就本院所引用
    下列被告以外之人於審判外之陳述，均知為傳聞證據，並同
    意做為本案證據使用，本院審酌此等證據作成時之情況，均
    無不法之情事，且與待證事實具有關聯性，認為適宜作為本
    案之證據，故均有證據能力，合先敘明。
二、上開犯罪事實，業據被告張上文迭於警詢、偵訊及本院審理
    時坦承不諱（見警卷第3 頁、偵卷第15頁、本院卷第26頁反
    面、第101 頁），核與證人即被害人A 女於警詢、偵訊所證
    於上開時、地遭一名男子以強暴方式欲對其性交而不遂等情
    （見警卷第8 至13頁、偵卷第7 至8 頁），及證人B 女於警
    詢、偵訊所證於案發時聽聞A 女呼救後，見到一名男子自A
    女店內快速離開乙節一致（見警卷第15頁、偵卷第9 頁）相
    符。又本案自A 女店內所扣得該名男子所遺留之煙蒂1 支，
    經送內政部警政署刑事警察局檢驗結果為：「本案送檢編號
    02 煙 蒂與涉嫌人張上文DNA-STR 型別相符」乙節，有該局
    99 年9月28日刑醫字第09901223號鑑定書1 份在卷可證（見
    本院卷第20頁），而該名男子亦經證人A 女於警詢指認確為
    被告，有屏東縣政府警察局枋寮分局指認犯罪嫌疑人紀錄表
    1 紙附卷足參（見警卷第16頁），堪認被告即為案發時，欲
    對A 女實施強制性交行為之人。此外，復有枋寮醫療社團法
    人枋寮醫院之診斷證明書1 份、現場照片6 張附卷可參（見
    警卷密封袋及第17至19頁），綜上足認，本案事證明確，被
    告前揭犯行，應堪認定。
三、核被告所為係犯刑法第221 條第2 項、第1 項之強制性交未
    遂罪。又A 女雖於案發時遭被告以手摀住嘴巴致其受有右側
    臉頰抓傷之傷害，惟此係被告所為強暴行為之當然結果，應
    為強制性交罪所吸收，不另論以傷害罪責（最高法院30 年
    上字第2396號判例意旨參照）。被告對A 女著手為強制行為
    ，惟因A 女呼救致未遂行性交行為，為未遂犯，爰依刑法第
    25條第2 項減輕其刑。爰審酌被告素行尚佳，有台灣高等法
    院被告前案紀錄表1 份在卷可參，因一己私慾，不知尊重他
    人性自主權而欲為強制性交，實有可議；復參酌其施以強制
    行為手段、時間等犯罪情節，對被害人造成之身心受創程度
    、雖尚未與被害人達成和解獲得被害人之原諒，然參酌被害
    人對本案表示無欲訴究刑責之意見、被告犯後坦承犯行、生
    活狀況、教育程度等一切情狀，量處如主文所示之刑。末查
    ，被告前未因故意犯罪受有期徒刑以上刑之宣告，有台灣高
    等法院被告前案紀錄表1 紙附卷可稽，其因一時失慮，致罹
    刑典，事後坦承犯行，尚具悔意，且有意與被害人談和解並
    賠償，本院認其經此刑之宣告後，應知警惕而無再犯之虞，
    認以暫不執行其刑為當，爰依刑法第74條第1 項第2 款之規
    定，宣告緩刑5 年。又被害人確因本案而受有身心上之創傷
    ，為使其獲致實際賠償以撫慰其創痛，本院參酌被害人對本
    案賠償金額之意見後，併依刑法第74條第2 項第3 款規定，
    命被告應於本案判決確定之翌日起1 個月內，向被害人A 女
    支付新台幣10萬元之損害賠償金，並依法宣告緩刑期間付保
    護管束。另依據刑法第74條第4 項、第75條之1 第1 項第4
    款之規定，上開損害賠償得為民事強制執行名義，且若違反
    此項負擔而情節重大，足認原宣告之緩刑難收其預期效果，
    而有執行刑罰之必要者者，得撤銷緩刑之宣告，附此敘明。
據上論斷，依刑事訴訟法第299 條第1 項前段，刑法第221 條第
2 項、第1 項、第25條第2 項、第74條第1 項第1 款、第2 項第
3 款、第93條第1 項，判決如主文。
本案經檢察官陳立興到庭執行職務。
中    華    民    國   100    年    6     月    29    日
                  刑事第五庭    審判長法  官 林家聖
                                      法  官 謝濰仲
                                      法  官 劉怡孜
以上正本證明與原本無異。
如不服本判決應於收受判決後10日內向本院提出上訴書狀，並應
敘述具體理由；其未敘述上訴理由者，應於上訴期間屆滿後20日
內向本院補提理由書（均須按他造當事人之人數附繕本）「切勿
逕送上級法院」。
中    華    民    國   100    年    6     月    30    日
                                書記官  薛慧茹
附錄本案論罪科刑法條全文
中華民國刑法第221條
（強制性交罪）
對於男女以強暴、脅迫、恐嚇、催眠術或其他違反其意願之方法
而為性交者，處3 年以上10年以下有期徒刑。
前項之未遂犯罰之。